臺灣臺中地方法院刑事判決　　　　　　　96年度交易字第66號
公　訴　人　臺灣臺中地方法院檢察署檢察官
被　　　告　乙○○
上列被告因公共危險案件，經檢察官提起公訴（九十五年度偵字
第二四六二九號），本院判決如下：
    主    文
乙○○服用酒類，不能安全駕駛動力交通工具而駕駛，累犯，處
有期徒刑月，如易科罰金，以新臺幣壹仟元折算壹日。
    犯罪事實
一、乙○○因妨害公務罪，經本院於民國九十年七月十二日以九
    十年度易字第一九六七號判處有期徒刑二月，如易科罰金，
    以銀元三百元折算一日確定，於九十年九月十日入監執行（
    另接續執行拘役八十日部分），於九十一年一月二十八日執
    行完畢。
二、乙○○於九十五年十月十七日晚間時分，在不詳地點，飲用
    酒類後，已達不能安全駕駛動力交通工具之程度，竟仍於九
    十五年十月十七日二十一時十分許，駕駛車牌號碼JAV—622
    號重型機車，搭載友人甲○○，由中央路由南往北方向行駛
    ，行經臺中縣梧棲鎮○○路○段一二三之十九號百姓公廟前
    ，因對向巡邏員警高誌遠發現後座甲○○未戴安全帽，而乙
    ○○又因眼見巡邏車經過，立即停車於路旁，並閃躲至百姓
    公廟前，甲○○則立即下車，員警高誌遠察覺有異，乃由對
    向車道逆向而來攔查，因而發現乙○○身上有酒味，乃通知
    備勤員警攜帶呼氣酒精測試器前往，經於九十五年十月十七
    日二十一時四十七分許對乙○○進行酒精濃度測試結果，其
    呼氣中之酒精濃度達每公升0.95毫克。
三、案經臺中縣警察局清水分局報告臺灣臺中地方法院檢察署檢
    察官偵查起訴。
    理    由
一、訊據被告乙○○矢口否認有何酒後駕車之公共危險犯行，辯
    稱：伊並無酒後駕車之行為，伊係在百姓公廟內才喝了一杯
    多的高粱酒而已，警察係到百姓公廟內問伊機車是何人所有
    ，伊便出去，當時並沒有在騎車云云。經查：
    （一）依據證人即查獲員警高誌遠於本院審理中到庭證稱：
          「案發時間、地點，我們正開巡邏車沿中央路由北向
          南巡邏，看到一輛機車由南向北行駛，那台機車駕駛
          人有戴安全帽，但是後座的人沒有戴安全帽，看到巡
          邏車，機車就往旁邊的路肩躲，就在百姓公廟前面，
          後座的乘客就下車。我們感覺有問題，所以就逆向過
          去攔下他們，攔下後就發現駕駛人身上有酒味，我們
          就對駕駛人進行酒測，因為我們當時車上沒有酒測器
          ，還通知備勤人員帶酒測器過來，酒測值每公升0.95
          毫克。」、「（酒測是在攔下被告後，）過了約二、
          三十分鐘，等備勤人員拿酒測器過來才測的。」、「
          （在這二、三十分鐘內，被告）沒有（再喝酒）。」
          、「騎乘機車的是庭上的被告，被載的是庭上的陳忠
          烈。」等語（參照本院卷第三五至三六頁）；佐以，
          員警高誌遠於九十五年十月十七日二十一時十五分許
          查獲後觀察之結果，認為被告在駕駛過程中，因見警
          方巡邏即停車於路旁，顯然無法正常駕駛，且查獲、
          測試及訊問過程，嫌疑人有意識模糊，注意力無法集
          中之情狀，此有刑法第一百八十五條之三查獲後測試
          觀察職務報告一份在卷足憑（參照警卷第十頁），再
          者，被告於九十五年十月十七日二十一時四十七分許
          ，經以呼氣方式透過酒精濃度分析器測試結果，被告
          於測試當時呼氣中之酒精濃度為每公升0.95毫克，而
          予開單舉發，此有酒精濃度測試紀錄一份、舉發違反
          道路交通管理事件通知單一份在卷可稽（參照警卷第
          九頁、第十二頁），復以，被告於警詢中亦自承：「
          我在九十五年十月十七日二十一時零五分喝的。」等
          語（參照警卷第二頁）；由此可知，被告係在九十五
          年十月十七日二十一時十分許因後座乘客即證人陳忠
          烈未戴安全帽遭警攔檢，經警發現被告有飲酒之情事
          ，遂於九十五年十月十七日二十一時四十七分許對被
          告進行酒精濃度呼氣測試及觀察被告之具體情狀，因
          而認定被告在飲酒後已達不能安全駕駛之狀態，仍駕
          駛重型機車上路。
    （二）次以，依據證人即被告之友人甲○○於本院審理中到
          庭證稱：「我們由南邊騎過來，遠遠就看到警車，因
          為我沒有戴安全帽，怕警員處罰，我就下車，當天機
          車是被告所騎，我們下車的地點是在百姓公廟前，我
          下車後，巡邏車就來了，巡邏車上下來兩位員警，其
          中一人就是證人高誌遠。」、「被告載我到百姓公廟
          停車，被告將機車停在百姓公廟內，我就下車，警察
          就來了。」、「被告自己有帶酒，我們兩人沒有在百
          姓公廟內喝酒，本來帶酒是打算到百姓公廟內喝酒，
          但是還沒有到之前，就遇到警察。」、「（我們騎機
          車到百姓公廟前）我沒有喝（酒），我不知道被告有
          沒有喝（酒）。」、「（被告係在）距離被查獲處沒
          有多遠的中央路路邊，我朋友住處前（載我的）。我
          打電話叫被告來載我，因為我想去做牙齒，是被告帶
          酒邀我到百姓公廟喝，我不知道被告從何處來接我的
          。」等語（參照本院卷第三七至三八頁），由此可知
          ，被告係與證人甲○○相約至百姓公廟內喝酒，而兩
          人尚未進入百姓公廟內開始喝酒，即為警攔查，在過
          程中被告並未進入百姓公廟喝酒，因此被告辯稱係騎
          車進入百姓公廟內才喝酒，員警係等待被告在百姓公
          廟內飲酒後才予酒測云云，顯然與實情不符，且證人
          甲○○指稱自被告搭載伊至為警查獲之期間，均未喝
          酒，則被告應係在搭載證人甲○○之前即有大量飲酒
          ，否則，不可能在九十五年十月十七日二十一時四十
          七分酒測時呼氣中酒精濃度仍高達每公升0.95毫克，
          況且，一般未戴安全帽違規，僅係科處罰鍰新臺幣五
          百元，相較於酒後駕車之高額罰鍰，不成比例，被告
          若非酒後駕車，何需在警察駕駛之巡邏車在對向車道
          時，即刻意閃躲，啟人疑竇，可見被告當時應係顧忌
          因酒後駕車遭科處罰鍰及刑責，始有閃躲之舉動，並
          因而引起巡邏員警之注意。
    （三）是以，被告在飲酒後已達不能安全駕駛之狀態仍駕駛
          重型機車之犯行，應堪認定。被告所辯，與其聲請傳
          喚之證人甲○○證述情節明顯歧異，亦與現有事證不
          符，顯係事後卸責之詞，要難採信。本件事證已臻明
          確，被告犯行，洵堪認定。
二、核被告所為，係犯刑法第一百八十五條之三之公共危險罪。
    查：被告因妨害公務罪，經本院於九十年七月十二日以九十
    年度易字第一九六七號判處有期徒刑二月，如易科罰金，以
    銀元三百元折算一日確定，於九十年九月十日入監執行，於
    九十一年一月二十八日執行完畢等情，此有臺灣高等法院被
    告前案紀錄表一份在卷可稽，被告前受有期徒刑之執行完畢
    後，五年以內故意再犯本件有期徒刑以上之罪，為累犯，應
    依刑法第四十七條第一項之規定，加重其刑。爰審酌被告於
    飲酒後已達不能安全駕駛之程度，仍駕車行駛，不顧酒後駕
    車因注意力降低，可能影響行車安全而對於其他用路人所造
    成之危險，且為圖規避酒後駕車之責任，猶矢口否認犯行，
    試圖狡辯，絲毫未見悔意等一切情狀，量處如主文所示之刑
    ，併予諭知易科罰金之折算標準，以示懲儆。
據上論斷，應依刑事訴訟法第二百九十九條第一項前段，刑法第
一百八十五條之三、第四十七條第一項、第四十一條第一項前段
，刑法施行法第一條之一第一項、第二項後段，判決如主文。
中　　華　　民　　國　　96　　年　　3 　　月　　27　　日
                  刑事第五庭    審判長法  官  鍾堯航
                                      法  官  劉麗瑛
                                      法  官  巫淑芳
上正本證明與原本無異。
如不服本判決，應於送達後十日內向本院提出上訴狀（須附繕本
），上訴於臺灣高等法院臺中分院。
                                      書記官  王麗麗
中　　華　　民　　國　　96　　年　　3 　　月　　27　　日
附錄論罪科刑法條：
中華民國刑法第185條之3：
服用毒品、麻醉藥品、酒類或其他相類之物，不能安全駕駛動力
交通工具而駕駛者，處一年以下有期徒刑、拘役或三萬元以下罰
金。
